【裁判字號】    98,訴,1682
【裁判日期】    981030
【裁判案由】    偽造文書等
【裁判全文】
臺灣臺北地方法院刑事判決              98年度訴字第1682號
公  訴  人  臺灣臺北地方法院檢察署檢察官
被      告  乙○○
                    (
上列被告因偽造文書等案件，經檢察官提起公訴（98年度偵緝字
第2034號），本院判決如下：
    主  文
乙○○共同行使偽造公文書，足以生損害於公眾及他人，累犯，
處有期徒刑貳年。
偽造之「臺灣台北地方法院請求暫緩執行凍結令申請書」、「
法務部行政凍結管制執行命令」、「臺灣台北地方法院公證本票
」上偽造之「臺灣省臺北地檢署印」公印文各壹枚應沒收。
    事  實
一、乙○○曾因詐欺案件，經臺灣臺中地方法院以96年度沙簡字
    第362號判決處有期徒刑肆月確定，嗣經減刑，於民國97年1
    月18日執行完畢。復於98年間因行使偽造公文書等罪經臺灣
    板橋地方法院以98年度訴字第1764號判處有期徒刑1年2月確
    定（尚未執行），詎仍不知悔改，明知受他人指示收取來路
    不明之帳戶資料及提領款項，將成為詐騙集團詐取不法贓款
    之共犯，竟與真實年籍姓名不詳綽號「鋼珠」、「瘦仔」、
    「大仔」之成年男子及其所屬之詐騙集團成員，共同基於冒
    充公務員行使職權、行使偽造公文書及意圖為自己不法所有
    之犯意聯絡，以向被害人詐取款項成功，乙○○可犯2.5%
    報酬之代價，應「鋼珠」之邀約擔任前開詐欺集團之取款車
    手，並於98年2月25日上午10時許，先由某詐騙集團成員撥
    打電話向甲○○詐稱其家中之市內電話有欠款，且其名下1
    支行動電話門號積欠電話費新台幣（下同）43726元，並轉
    由一名自稱警政署「鄭小姐」告知當日下午1時許，其名下
    資產會被凍結，並稱須先將其名下現金提領出來交由台北地
    檢署人員公證云云，使甲○○陷於錯誤，在中國信託銀行營
    業部將美金3萬元兌換為新台幣，並約定於同日下午2時50分
    許在臺北市○○路○段156號臺北市立松山高中（下稱松山高
    中）門口交款。乙○○則於同日下午2時30分許，先與「鋼
    珠」、「瘦仔」先前往松山高中對面之臺北市○○路○段135
    -2號便利商店接收由「大仔」所傳真偽造之「臺灣台北地方
    法院請求暫緩執行凍結令申請書」、「法務部行政凍結管制
    執行命令」、「臺灣台北地方法院公證本票」各1張，並依
    「大仔」之指示於同日下午2時50分許至松山高中門口，由
    乙○○出面假冒臺灣臺北地方法院檢察署書記官，並當場交
    付偽造之「臺灣台北地方法院請求暫緩執行凍結令申請書」
    、「法務部行政凍結管制執行命令」、「臺灣台北地方法院
    公證本票」各1張予甲○○，甲○○則交付130萬元予乙○○
    收受。得款後乙○○將款項交予「瘦仔」，「鋼珠」再於同
    日晚間在臺中縣大甲鎮將應得之報酬交予乙○○，嗣甲○○
    事後發覺受騙，報警鑑定上開文件指紋後查悉上情。
二、案經甲○○訴由臺北市政府警察局信義分局報請台灣臺北地
    方法院檢察署檢察官偵查起訴。
    理  由
一、本案被告乙○○所犯係死刑、無期徒刑、最輕本刑為三年以
    上有期徒刑以外之罪，且非高等法院管轄之第一審案件，其
    於準備程序中就被訴事實為有罪之陳述，經本院告知簡式審
    判程序之旨，並聽取公訴人、被告之意見後，經合議庭裁定
    由受命法官獨任進行簡式審判程序，合先敘明。
二、上開犯罪事實，業據被告於警詢、偵查中及本院審理時坦承
    不諱，核與告訴人甲○○於警詢中指訴之情形相符，並有監
    視錄影器翻拍照片17張、指認犯罪嫌疑人紀表、偽造之「臺
    灣台北地方法院請求暫緩執行凍結令申請書」、「法務部行
    政凍結管制執行命令」、「臺灣台北地方法院公證本票」各
    1張及刑案現場勘察報告、內政部警政署刑事警察局98年3月
    2日刑紋字第0980027226號鑑驗書各1份在卷可稽，足認被告
    之自白與事實相符。綜上事證明確，被告犯行堪予認定。
三、核被告乙○○所為，係犯刑法第158條第1項僭行公務員職權
    罪、第216、211條之行使偽造公文書罪及第339條第1項之詐
    欺取財罪。被告與真實年籍姓名不詳綽號「鋼珠」、「瘦仔
    」、「大仔」之成年男子及其所屬之詐騙集團成員，就上開
    犯行有犯意聯絡及行為分擔，為共同正犯。被告以一行為，
    觸犯上開數罪名，為想像競合犯，應從一重之行使偽造公文
    書罪處斷。又被告有事實欄所載之論罪科刑及刑之執行情形
    ，有台灣高等法院被告前案紀錄表在卷可稽，其於受有期徒
    刑之執行完畢後，5年以內故意再犯本案有期徒刑以上之罪
    ，為累犯，應依刑法第47條規定加重其刑。爰審酌被告之素
    行不佳、犯罪之動機、目的均僅為一己之私利，擔任詐騙集
    團車手詐取財物，增加被害人尋求救濟及治安機關查緝犯罪
    之困難，被害人所受損失非小及其犯罪後坦承犯行，態度尚
    屬良好等一切情狀，量處如主文所示之刑。偽造之臺灣台北
    地方法院請求暫緩執行凍結令申請書」、「法務部行政凍結
    管制執行命令」、「臺灣台北地方法院公證本票」上偽造之
    「臺灣省臺北地檢署印」公印文各1枚，應依刑法第219條之
    規定沒收。
四、至檢察官雖謂被告除本件犯行外，尚有詐騙另一被害人之案
    件，經臺灣板橋地方法院以98年度訴字第1764號判處應有期
    徒刑1年2月，顯見被告純因懶惰成習而犯罪，若單純施以刑
    罰，恐難收矯正之效，請併宣告於刑之執行前，令入勞動場
    所強制工作，惟查該案犯行係在本案犯行之後，且尚未執行
    其刑期，無從得知刑罰是否難收矯正之效，是本案是無施以
    強制工作之必要，附此敘明。
據上論斷，應依刑事訴訟法第273條之1第1項、第299條第1項前
段，刑法第28條、第158條第1項、第216條、第211條、第339條
第1項、第55條、第47條第1項、第219條，刑法施行法第1條之1
，判決如主文。
本案經檢察官文家倩到庭執行職務
中    華    民    國    98    年    10    月    30    日
                  刑事第十五庭  法  官  廖紋妤
上正本證明與原本無異。
如不服本判決應於收受送達後10日內向本院提出上訴書狀，並應
敘述具體理由；其未敘述上訴理由者，應於上訴期間屆滿後20日
內向本院補提理由書（均須按他造當事人之人數附繕本）「切勿
逕送上級法院」。告訴人或被害人如對於本判決不服者，應具備
理由請求檢察官上訴，其上訴期間之計算係以檢察官收受判決正
本之日期為準。
                                書記官  周小玲
中    華    民    國    98    年    11    月    2     日
附錄本案論罪科刑法條全文：
中華民國刑法第158條
冒充公務員而行使其職權者，處 3 年以下有期徒刑、拘役或 5
百元以下罰金。
冒充外國公務員而行使其職權者，亦同。
刑法第216 條
行使第二百十條至第二百十五條之文書者，依偽造、變造文書或
登載不實事項或使登載不實事項之規定處斷。
刑法第211 條
偽造、變造公文書，足以生損害於公眾或他人者，處一年以上七
年以下有期徒刑。
刑法第339 條
意圖為自己或第三人不法之所有，以詐術使人將本人或第三人之
物交付者，處五年以下有期徒刑、拘役或科或併科一千元以下罰
金。
以前項方法得財產上不法之利益或使第三人得之者，亦同。
前二項之未遂犯罰之。


司法院資訊處製作；財團法人民間司法改革基金會備份。
